【裁判字號】    89,上訴,1814
【裁判日期】    890830
【裁判案由】    毒品危害防制條例
【裁判全文】
臺灣高等法院臺中分院刑事判決                  八十九年度上訴字第一八一四號
    上  訴  人
    即  被  告  乙○○
右上訴人因毒品危害防制條例案件，不服臺灣台中地方法院八十九年度訴字第一五一
五號中華民國八十九年八月三十日第一審判決（起訴案號：臺灣台中地方法院檢察署
年度偵字第三五一三號），提起上訴，本院判決如左：
      主  文
上訴駁回。
    事實及理由
一、訊據上訴人即被告乙○○（以下稱被告）對於其施用毒品海洛因及安非他命犯行
    供認不諱，又查本案經本院審理結果，除原審判決漏引用刑法第四十七條，應予
    更正外，其餘認第一審判決認事用法及量刑均無不當，應予維持，並引用第一審
    判決書記載之事實、證據及理由（如附件）。職是，被告上訴意旨指摘原判決量
    刑過重，為無理由，應予駁回。
二、據上論斷，應依刑事訴訟法第三百七十三條、第三百六十八條，判決如主文。
本案經檢察官甲○○到庭執行職務。
中      華      民國      八十九      年    十    月    三十一    日
                                    臺灣高等法院臺中分院刑事第一庭
                                          審判長法  官  陳  紀  綱
                                                法  官  陳  登  源
                                                法  官  蕭  錦  鍾
右正本證明與原本無異。
施用第一級毒品得上訴。
施用第二級毒品不得上訴。
如不服本判決應於收受送達後十日內向本院提出上訴書狀，其未述上訴之理由者並
得於提起上訴後十日內向本院補提理由書（均須按他造當事人之人數附繕本）。
                                                書記官  蘇  昭  文
中      華      民      國     八十九     年     十一     月     一     日
                                                                        Ｄ
臺灣臺中地方法院刑事判決                        八十九年度訴字第一五一五號
    公  訴  人  臺灣台中地方法院檢察署檢察官
    被      告  乙○○  男二十九歲（民國○○年○月○日生）
                        住台中縣清水鎮○○路七八號
    (現在臺灣臺中戒治所戒治中)
                        身分證統一編號：Ｌ一二六七九八三二號
右列被告因毒品危害防制條例案件，經檢察官提起公訴 (八十九年度毒偵字第三五一
三號)，本院判決如左：
    主  文
乙○○施用第一級毒品，累犯，處有期徒刑壹年壹月，扣案之海洛因參包淨重零點伍
柒公克 (包裝重零點陸伍公克)，沒收並銷燬之。又施用第二級毒品，累犯，處有期
徒刑捌月。主刑部分，應執行有期徒刑壹年柒月。
    事  實
一、乙○○曾於民國八十六間因違反麻醉藥品管理條例案件，經本院判處有期徒刑三
    月，如易科罰金以三百元折算一日確定，並於八十八年四月二十七日執行完畢，
    又因施用毒品案件，經本院以八十八年度毒聲字第一九二五號裁定及八十八年度
    毒聲字第四七七九號裁定先後送觀察勒戒後，均無繼續施用毒品傾向，經台中地
    方法院檢察署檢察官以八十八年偵字第四八八一號、八十八年度毒偵字第一０二
    號處分書為不起訴處分確定。詎乙○○竟於五年內即八十九年二月一日十七時五
    十分起回溯九十六小時內某時，在其台中縣清水鎮○○路七八號住處，以將海洛
    因摻入香煙內方式吸食，施用第一級毒品海洛因一次；又另行起意，在八十九年
    二月一日十七時五十分起回溯九十六小時內某時，在其台中縣清水鎮○○路七八
    號住處，以將安非他命放在玻璃球內、下以打火機點燃口鼻吸用其煙氣方式，施
    用第二級毒品安非他命一次。嗣於八十九年二月一日十時三十分許許，在台中市
    ○○路與惠中路口為警查獲，並扣得乙○○所有海洛因三包淨重０．五七克（包
    裝重０．六五公克），因而查悉上情，  二、案經台中市警察局移送臺灣臺中地
    方法院檢察署檢察官偵查起訴。
    理  由
一、右開犯罪事實，業據被告乙○○於本院審理時坦承不諱，且被告為警查獲後採集
    之尿液送檢驗尿液結果，確呈人體吸用海洛因及安非他命後之陽性反應，有台中
    市衛生局尿液檢驗單成績書及鑑驗尿液代號與真實姓名對照表各乙紙在卷可證，
    並有海洛因三包淨重０．五七公克 (包裝重０．六五公克)扣案及法務部調查局
    毒品鑑定通知書在卷足稽。又被告前因施用毒品案件，經本院以八十八年度毒聲
    字第一九二五號及八十八年度毒聲字第四七七九號裁定先後送觀察勒戒後，均無
    繼續施用毒品之傾向，經台灣台中地方法院檢察署檢察官以八十八年度偵字第四
    八八一號、八十八年度毒偵字第一０二號為不起訴處分確定，有不起訴處分書二
    紙附卷可稽。被告三犯施用毒品犯行，事證明確，犯行堪予認定。
二、核被告乙○○所為，係犯毒品危害防制條例第十條第一項施用第一級毒品罪、同
    法條第二項施用第二級毒品罪。被告因施用海洛因、安非他命毒品前後之持有海
    洛因、安非他命之低度行為，應為其施用之高度行為所吸收，均不另論罪。被告
    所犯施用第一級毒品罪與施用第二級毒品罪，犯意各別，罪名不同，應分論併罰
    。未查，被告曾於八十六間因違反麻醉藥品管理條例案件，經本院判處有期徒刑
    三月，如易科罰金以三百元折算一日確定，並於八十八年四月二十七日執行完畢
    ，有台灣台中地方法院檢察署刑案資料查註紀錄表乙紙在卷可稽，五年以內再犯
    本件有期徒刑以上刑之罪，為累犯，應依刑法第四十七條規定加重其刑。爰審酌
    被告犯罪之動機、目的、手段、施用毒品為自戕行為、犯罪後之坦承不諱等一切
    情狀，量處如主文所示之刑，並定其應執行之刑。扣案如主文所示之物，為違禁
    物，且為被告所有，業據被告供明在卷，應依毒品危害防制條例第十八條第一項
    前段宣告沒收並銷燬之。至注射針筒三支及橡膠皮管、塑膠杓子各乙支，被告否
    認為其所有，且上開物品並非在被告身上扣得，係在吳州炎車上查獲，吳州炎本
    身亦吸用毒品，又無任何事證足認係被告所有，尚難逕認為被告所有，自不得依
    刑法第三十八條第一項第二款規定宣告沒收，附為敘明。
據上論斷，應依刑事訴訟法第二百九十九條第一項前段，毒品危害防制條例第十條第
一項、第二項、第十八條第一項前段、第二十條第三項前段，刑法第十一條前段、第
五十一條第五款，判決如主文。
中      華      民      國    八十九      年    八      月    三十      日
                                臺灣台中地方法院刑事第四庭
                                    法  官  陳  學  德
右正本證明與原本無異。
如不服本判決，應於判決送達後十日內向本院提出上訴狀，上訴於臺灣高等法院臺中
分院( 須附繕本 )。
                                    書記官
中      華      民      國    八十九      年    八      月    三十      日
附錄：論罪法條
毒品危害防制條例第十條
施用第一級毒品者，處六月以上五年以下有期徒刑。
施用第二級毒品者，處三年以下有期徒刑。


司法院資訊處製作；財團法人民間司法改革基金會備份。
